臺灣臺南地方法院民事裁定
110年度小上字第1號
上  訴  人  王琬婷  


訴訟代理人  蕭民庭  
被上訴人    兆豐產物保險股份有限公司

法定代理人  梁正德  
訴訟代理人  楊豐隆  
上列當事人間請求侵權行為損害賠償事件，上訴人對於中華民國
109年11月13日本院臺南簡易庭109年度南小字第1538號第一審判
決提起上訴，本院裁定如下：
    主  文
上訴駁回。
第二審訴訟費用新臺幣壹仟伍佰元由上訴人負擔。
    理  由
一、按對於小額訴訟程序第一審判決之上訴，非以其違背法令為
    理由，不得為之，又其上訴狀內應記載上訴理由，表明下列
    各款事項：原判決所違背之法令及其具體內容；依訴訟資
    料可認為原判決有違背法令之具體事實，民事訴訟法第436
    條之24第2項、第436條之25分別定有明文。是當事人以小額
    訴訟程序之第一審判決違背法令為理由提起上訴時，就原判
    決如何不適用法規或適用法規不當，其上訴狀或理由書應有
    具體之指摘，並揭示該法規之條項或其內容；如依民事訴訟
    法第469條第1款至第5款所列各款事由提起上訴者，其上訴
    狀或理由書應揭示合於該條款之事實，若小額訴訟程序上訴
    人之上訴狀或理由書未依上述方法表明者，自難認已對原判
    決之違背法令有具體之指摘，其上訴即不合法（最高法院71
    年台上字第314號判決意旨參照）。而依民事訴訟法第436條
    之32第2項規定，第469條第6款之判決不備理由或理由矛盾
    之當然違背法令於小額事件之上訴程序並不準用，是於小額
    事件中所謂違背法令，並不包含認定事實錯誤、取捨證據不
    當或就當事人提出之事實或證據疏於調查或漏未斟酌之判決
    不備理由情形。而如上訴人未於提起上訴後20日內補正合法
    之上訴理由書，依民事訴訟法第436條之32第2項準用同法第
    444條第1項前段及第471條第1項之規定，第二審法院毋庸命
    其補正，應以裁定駁回之（最高法院73年度第2次民事庭庭
    長會議決定意旨參照）。
二、本件上訴意旨略以：
（一）法官採信之證據與事實不符：
    ⒈法官未就車損提問原廠技師及被告、證人。
    ⒉原告所舉證之圖片為左後方受損部位，絕非自後方撞擊可
      及之部位。
   ⒊證人即處理系爭交通事故之警員蔡蕙卉證稱：「……（問：請
     證人在上開資料所附照片以藍筆圈出車輛受損之處。）照
     片編號10是後保險桿的下緣處，只有一張而已。（問：依
     你當時來看，車輛受損之處，確實是由另一部車由後方撞
     擊造成的嗎？）我有在現場比對，經比對後，是後方白色
     車輛白色的車牌撞擊到前方的車輛。（問：該受損之處是
     否為新傷?）因為是擦痕，所以只能看出跟車牌是同一個高
     度。（問：有無凹陷？）沒有。（問：保險桿有無因撞擊
     而移位？）現場查看是沒有……」等語。可知，後保險桿的
     下緣處根本撞擊不到。又依蔡蕙卉證稱：「（問：你當時
     拍照片的時候，是否是確實看到車子上面確實有損害？）
     是。……（問：你看到的擦痕有無很嚴重？）是很表面，感
     覺上只傷到外面的漆，也沒有傷到内漆。」等語。可知，
     警方根本無法確定是否為新傷或車子原有正常老化之印痕
     。此外，保險桿護板為突出物且為緩衝之塑膠材質並無面
     漆（被證附件一、二，見原審卷第20-22頁）：輕微撞擊只
     碰觸到保險桿，根本未撞擊後車體，外觀無凹陷及位移，
     皆為正常，何來後續各項拆解檢查及更換新件問題。
    ⒋警方所提供之照片（照片編號10，見調解卷第79頁）僅為
      紀錄有無車損，並未勾選車體擦痕。
（二）法官心證有誤：
    ⒈原告為代位求償，然為過度修護要求被告照單承受，非確
      實有物損之存在。
    ⒉警方應僅就事故現場事實記錄，提供現場圖、照片、登記
      聯單及初判表，並非可以個人進行車損專業之評斷，實無
      適法性。
    ⒊民事訴訟如係由原告主張權利者，應先由原告負舉證之責
      ，若原告先不能舉證，以證實自己主張之事實為真實，則
      被告就其抗辦事實即令不能舉證，或其所舉證據尚有疵累
      ，亦應駁回原告之請求。
    ⒋關於侵權行為賠償損害之請求權，以實際上受有損害為成
      立要件。故侵權行為損害賠償之訴訟，法院認原告有賠償
      損害之請求權存在，及命被告賠償損害之判決，如未於判
      決理由項下，記載原告受有實際上如何損害之意見者，即
      屬民事訴訟法第469條第6款所謂判決不備理由（最高法院
      48年台上字第680號及43年台上字第395號民事判決意旨）
      。
    ⒌法官採信原告有瑕疵且不足之證據，致使被告權益受損，
      著實令人不服。
    ⒍本件上訴人雖有過失之責，然無造成他人損害之實，非關
      賠償金額大小，正義公理能否伸張，懇盼法院明察。
（三）並聲明：
    ⒈變更第一審判決改為上訴人勝訴之判決。
    ⒉訴訟費用由被上訴人負擔。
    ⒊上訴人願提供擔保免為假執行。　　　
三、經查：
（一）本件上訴人於原審起訴請求被上訴人給付新臺幣（下同）
      16,214元，核其訴訟標的金額在100,000元以下，依民事
      訴訟法第436條之8第1項規定，本件應適用小額訴訟程序
      ，合先敘明。
（二）上訴人對本院前開簡易庭所為之小額訴訟第一審判決，雖
      於法定期間內之109年12月9日提起上訴，並以被上訴人承
      保車輛未受有損害，原審判決採信之證據與事實不符、心
      證有誤，有民事訴訟法第469條第6款之判決不備理由為由
      ，惟核其上訴狀所載內容，仍屬就原審取捨證據及認定事
      實之職權行使，指摘其不當，並就原審所論斷：衡情，後
      車往前碰撞前車，縱使僅輕微碰撞，後車車牌仍有刮傷前
      車烤漆之可能，足徵系爭承保車輛確受有擦痕之損害等情
      ，泛言謂為違法，而非表明該判決所違背之法令及其具體
      內容，暨依訴訟資料合於該違背法令之具體事實，難認其
      已合法表明上訴理由。依首揭說明，應認其上訴為不合法
      。從而，其執上開事由提起上訴，顯不合法，應予駁回。
四、末按於小額訴訟之上訴程序，法院為訴訟費用之裁判時，應
    確定其費用額，民事訴訟法第436條之19第1項、第436條之3
    2第1項規定甚明。本件上訴人小額訴訟之上訴，既經駁回，
    關於第二審訴訟費用自應由上訴人負擔。查本件第二審訴訟
    費用，為上訴裁判費用1,500元， 揆諸前開規定，應由上訴
    人負擔，爰併予確定如主文第2項所示。
五、據上結論，本件上訴為不合法， 依民事訴訟法第436條之32
    第1項、第2項、第444條第1項前段、第95條、第78條、第43
    6條之19第1項，裁定如主文。
中　　華　　民　　國　　110 　年　　11　　月　　3 　　日
                  民事第五庭    審判長法  官  林雯娟
                                      法  官  李杭倫
                                      法  官  張麗娟
以上正本證明與原本無異
本裁定不得抗告。
中　　華　　民　　國　　110 　年　　11　　月　　3 　　日
                                      書記官　高培馨